臺灣花蓮地方法院刑事判決　　　　　　　　　　　　　九十二年度訴字第二五六號
　　公　訴　人　臺灣花蓮地方法院檢察署檢察官
　　被　　　告　甲００
右列被告因違反毒品危害防制條例案件，經檢察官提起公訴（九十二年度毒偵字第四
六三號），被告於本院準備程序進行中，就被訴犯罪事實為有罪之陳述，經本院合議
庭裁定改行簡式審判程序審理後，本院判決如左：
    主  文
甲００連續施用第一級毒品，處有期徒刑玖月。
    事  實
一、甲００前因施用第二級毒品安非他命案件，經觀察、勒戒後，認無繼續施用毒品
    之傾向，業經本院少年法庭於民國八十九年五月三十一日，以八十九年度少調字
    第三五號裁定不付審理確定；復於八十九年間因施用第一級毒品海洛因及第二級
    毒品安非他命案件，經觀察、勒戒後，認有繼續施用毒品之傾向，先送強制戒治
    ，並由臺灣花蓮地方法院檢察署（下稱花蓮地檢署）檢察官聲請簡易判決處刑，
    嗣於九十年六月二十五日經本院以九十年度花簡字第一二九號刑事簡易判決處應
    執行有期徒刑九月，緩刑四年，現仍在緩刑期間，猶不知悔改，又基於施用第一
    級毒品海洛因之概括犯意，自九十二年七月二十四日下午三時往前回溯九十六小
    時內某時起至九十三年五月三日下午一時二十分往前回溯九十六小時內某時止，
    在花蓮地區不詳處所，連續施用第一級毒品海洛因多次，分別為警於九十二年七
    月二十四日下午三時許、九十三年一月三十一日晚上十時許、九十三年五月三日
    下午一時二十分許，經採集其尿液送驗，結果均呈嗎啡陽性反應，始查悉上情。
二、案經花蓮縣警察局花蓮分局移送臺灣花蓮地方法院檢察署檢察官偵查起訴。
    理  由
一、被告甲００業於本院審理時，對於在右述的時間、地點施用第二級毒品安非他命
    之犯行坦承不諱，且被告於上開時間，經採集其尿液送請檢驗，其結果均呈嗎啡
    陽性反應乙節，此有政院衛生署花蓮醫院函暨尿液檢驗報告一份、慈濟大學濫用
    藥物檢驗中心函暨檢驗總表二份、列管毒品人口尿液檢體採即送驗紀錄表三份附
    在卷足參，是被告之自白應可認與事實相符，足以採信。又被告曾因施用第二級
    毒品安非他命案件，經觀察、勒戒後，認無繼續施用毒品之傾向，業經本院少年
    法庭於八十九年五月三十一日，以八十九年度少調字第三五號裁定不付審理確定
    ；復於八十九年間因施用第一級毒品海洛因及第二級毒品安非他命案件，經觀察
    、勒戒後，認有繼續施用毒品之傾向，先送強制戒治，並由花蓮地檢署檢察官聲
    請簡易判決處刑，嗣於九十年六月二十五日經本院以九十年度花簡字第一二九號
    刑事簡易判決處應執行有期徒刑九月，緩刑四年確定在案，此有臺灣高等法院被
    告全國前案紀錄表及前開判決書各一份在卷足參。是本件事證明確，被告施用毒
    品之犯行，堪以認定，應予依法論科。
二、按毒品危害防制條例業於九十二年六月六日修正通過，同年七月九日以華總一義
    字第０九二００一二一九三０號總統令公布，該條例第三十六條規定自公布後六
    個月施行，即自九十三年一月九日起施行，本次修法目的係鑑於初犯施用毒品行
    為，經觀察、勒戒後，無繼續施用毒品傾向，經不起訴處分者，五年內再犯率甚
    高，原據以實施之觀察、勒戒既已無法收其實效，故不再施以觀察、勒戒或強制
    戒治之保安處分，逕施以徒刑之刑事處遇程序。是本件被告甲００三犯施用第一
    級毒品罪後，修正後之毒品危害防制條例雖已施行，然不論依修正前或修正後之
    毒品危害防制條例規定，均應由檢察官提起公訴，且有關施用第一級毒品罪之處
    罰規定新舊法均相同，且被告連續施用毒品之數行為完成後，法律有變更，自應
    依最後行為時之法律處斷，故被告三犯施用毒品的行為，自應論以裁判時之毒品
    危害防制條例第十條第一項之施用第一級毒品罪。被告持有第一級毒品海洛因係
    為供己施用，持有海洛因之低度行為應為施用之高度行為吸收，不另論罪。另公
    訴人雖僅就被告九十二年七月二十四日下午三時往前回溯九十六小時內某時之施
    用第一級毒品海洛因之犯行提起公訴，然檢察官就犯罪事實一部起訴者，其效力
    及於全部，本見被告自九十二年七月二十日下午三時往前回溯九十六小時內之某
    時起至九十三年五月三日下午一時二十分往前回溯九十六小時內某時止多次施用
    第一級毒品海洛因之犯行，與前揭論罪科刑之施用第一級毒品部分，有連續犯之
    關係，已如前述，本院自應就屬於裁判上一罪之九十二年七月二十四日之後至九
    十三年五月三日下午一時二十分往前回溯九十六小時內某時止之施用第一級毒品
    部分，一併加以裁判，況且檢察官業以當庭表示該部分有連續犯關係，附此敘明
    。爰審酌被告前有二次施用毒品之前科，其中於八十九年間因施用第一級毒品海
    洛因及第二級毒品安非他命案件，經觀察、勒戒後，認有繼續施用毒品之傾向，
    先送強制戒治，並由花蓮地檢署檢察官聲請簡易判決處刑，嗣於九十年六月二十
    五日經本院以九十年度花簡字第一二九號刑事簡易判決處應執行有期徒刑九月，
    緩刑四年確定，已如前述，猶不知克制，故態復萌，竟於緩刑期間再次施用毒品
    ，無視於毒品對於自身健康之戕害及國家對於杜絕毒品犯罪之禁令，惟被告犯後
    坦承犯行，態度尚佳，及施用毒品者均具有相當程度之生理成癮性及心理依賴性
    ，戒除不易，且犯罪心態與一般刑事犯罪之本質不同，非難性較低等一切情狀，
    量處如主文所示之刑，以資懲儆。
據上論斷，應依刑事訴訟法第二百九十九條第一項前段，毒品危害防制條例第十條第
一項，刑法第十一條前段、第五十六條，判決如主文。
本案經檢察官甲○○到庭執行職務。
中      華      民      國    九十三    年      六      月     十八     日
                              臺灣花蓮地方法院刑事庭第三庭
      法    官  饒  金  鳳
右正本證明與原本無異。
如對本判決不服，應於送達後十日內，向本院提出上訴狀。（應抄附繕本）
                                  法院書記官
中      華      民      國    九十三    年      六      月   二十一     日
附錄本案論罪科刑之法律條文：
毒品危害防制條例第十條：
施用第一級毒品者，處六月以上五年以下有期徒刑。
施用第二級毒品者，處三年以下有期徒刑。
